【裁判字號】    92,訴,142
【裁判日期】    920415
【裁判案由】    違反毒品危害防制條例
【裁判全文】
臺灣新竹地方法院刑事判決                          九十二年度訴字第一四二號
    公  訴  人  臺灣新竹地方法院檢察署檢察官
    被      告  甲○○
右列被告因違反毒品危害防治條例案件，經檢察官提起公訴（九十二年度毒偵字第五
九號），本院判決如左：
    主  文
甲○○施用第一級毒品，累犯，處有期徒刑柒月；扣案之第一級毒品海洛因貳包（合
計淨重零點肆伍公克、包裝重零點肆貳公克），沒收銷毀之。又連續施用第二級毒品
，累犯，處有期徒刑柒月；扣案之安非他命吸食器壹支，沒收。應執行有期徒刑壹年
。扣案之第一級毒品海洛因貳包（合計淨重零點肆伍公克、包裝重零點肆貳公克），
沒收銷毀之；扣案之安非他命吸食器壹支，沒收。
    事  實
一、甲○○於民國八十六年四月間因偽造文書案，經本院判處有期徒刑四月確定，於
    八十七年十二月七日易科罰金執行完畢。竟不知警惕，於八十七年間因施用第二
    級毒品安非他命案件，經本院依職權送觀察勒戒後，認無繼續施用毒品之傾向，
    經本院於八十七年十月十三日，以八十七年度竹簡字第四二一號判決免刑確定；
    惟甲○○復因施用毒品案件，經本院以九十一年度毒聲字第七一七號裁定送觀察
    勒戒後，認有繼續施用毒品之傾向，再依本院九十一年度毒聲字第一一八七號裁
    定送強制戒治，並經本院以九十二年度竹簡字第三四號判決有期徒刑五月。
二、甲○○仍不知悔改，於九十一年七月中旬他案停止羈押出所後，竟基於概括犯意
    ，自九十一年十一月十八日某時起至同年月二十四日上午九時止，在桃園縣中壢
    市○○○路三一二巷八號九樓其與男友鍾武秀共居之居所內，以將安非他命置於
    玻璃球吸食器內點火使其產生煙霧再以口鼻吸入之方式，施用第二級毒品安非他
    命二、三次，另於同年月二十四日下午六時許，在上開居所內，吸食摻有海洛因
    之香煙乙次，迨九十一年十一月二十五日零時五分許，在上開居所內，經警執行
    搜索當場查獲，並扣得海洛因二包（合計淨重零點四五公克、包裝重零點四二公
    克）及安非他命吸食器一組而查悉上情。
三、案經桃園縣警察局大園分局報告臺灣桃園地方法院檢察署檢察官呈請臺灣高等法
    院檢察署檢察長令轉台灣新竹地方法院檢察署檢察官偵查起訴。
    理  由
一、訊據被告甲○○對於前揭時地施用第一級毒品海洛因及連續施用第二級毒品安非
    他命之事實，迭於警訊、偵查及本院審理時自白不諱，且被告連續施用安非他命
    一節，亦據證人即被告同居男友鍾武秀於偵查中證述甚明，又被告於前揭時間為
    警查獲時所採集之尿液（尿液檢體編號：Ｇ二九八八），經送請桃園縣衛生局檢
    驗結果，確呈嗎啡與安非他命之陽性反應，有該局不法藥物尿液檢定書一紙在卷
    可稽，而被告坦認為其所有之扣案白粉二包經送請法務部調查局鑑驗後，均含有
    海洛因成分，合計淨重零點四五公克，包裝重零點四二公克，亦有法務部調查局
    九十一年十二月十六日調科壹字第０八０００五九三二鑑定通知書一份附卷可憑
    ，再佐以扣案之安非他命吸食器一組，是被告上開自白，堪信與事實相符，至屬
    可採。
二、又查被告前於八十七年間，因施用第二級毒品安非他命案件，經送觀察勒戒後，
    認無繼續施用毒品之傾向，經本院以八十七年度竹簡字第四二一號判決免刑確定
    ，嗣被告復因施用毒品案件，經本院以九十一年度毒聲字第七一七號裁定送觀察
    勒戒後，認有繼續施用毒品之傾向，再依本院九十一年度毒聲字第一一八七號裁
    定送強制戒治，並經本院以九十二年度竹簡字第三四號判決有期徒刑五月，此有
    台灣新竹地方法院檢察署刑案資料查註紀錄表、台灣高等法院被告全國前案紀錄
    表各一份在卷可考。本案罪證明確，被告上開犯行洵堪認定，應予依法論罪科刑
    。
三、核被告甲○○所為，係犯毒品危害防制條例第十條第一項、第二項之罪。被告施
    用海洛因、安非他命前後之持有海洛因、安非他命之低度行為，應為其施用第一
    級、第二級毒品之高度行為所吸收，不另論罪。被告所為多次非法施用第二級毒
    品安非他命之犯行，時間緊接，所犯罪名相同，顯係出於概括犯意為之，為連續
    犯，爰依刑法第五十六條之規定論以一罪，並加重其刑。又被告非法施用海洛因
    、安非他命二罪間，犯意各別，行為互殊，應予分論併罰。又被告於八十六年間
    間因偽造文書案，經本院判處有期徒刑四月確定，於八十七年十二月七日易科罰
    金執行完畢，其於有期徒刑執行完畢後五年以內再犯上開有期徒刑以上之二罪，
    均為累犯，施用第一級毒品海洛因部分，依刑法第四十七條加重其刑，連續施用
    第二級毒品安非他命部分，亦應依該條之規定遞加重其刑。爰審酌海洛因、安非
    他命毒品，均危害施用者之神經中樞，使施用者產生幻聽及幻想之症狀，對施用
    者之健康產生不良之影響，同時因幻聽及幻想結果亦可能使施用者對周遭之人施
    暴，對公共秩序產生危害，且被告前即因多次施用毒品案件送觀察勒戒，猶不知
    自制，再度施用毒品，惟坦承犯行，足認已有悔意等一切情狀，分別量處如主文
    所示之刑，並定其應執行之刑。
四、扣案之第一級毒品海洛因二包（合計淨重零點四五公克、包裝重零點四二公克）
    ，不問屬於犯人與否，應依毒品危害防治條例第十八條第一項前段沒收並銷毀之
    。另扣案之安非他命吸食器一組（隨他案被告鍾武秀入贓證物庫），為被告所有
    並供其施用安非他命之用，業據被告於偵訊時供承在卷（見台灣桃園地方法院檢
    察署九十一年度毒偵字第三二五０號卷第二九頁），惟觀諸該吸食器之材質、外
    型，尚可作為一般虹吸原理器具使用，自難認係專供施用毒品之器具，而應依刑
    法第三十八條第一項第二款諭知沒收。又扣案之針筒二支，被告否認為其所有，
    且針筒本即作為一般醫療注射之用，足見亦非專供施用毒品之器具，爰不為沒收
    之宣告。
據上論斷，應依刑事訴訟法第二百九十九條第一項前段，毒品危害防制條例第十條第
一項、第二項、第十八條第一項前段，刑法第十一條前段、第五十六條、第四十七條
、第三十八條第一項第二款、第五十一條第五款，判決如主文。
本案經檢察官邱朝智到庭執行職務。
中      華      民      國    九十二    年      四      月     十五     日
                                  臺灣新竹地方法院刑事第一庭
                                      法  官  李珮瑜
右正本證明與原本無異
如不服本判決，應於判決送達後十日內，向本院提出上訴狀（應附繕本），上訴於臺
灣高等法院。
                                      書記官  龔紀亞
中      華      民      國    九十二    年      四      月     十五     日
附錄法條：
毒品危害防制條例第十條
施用第一級毒品者，處六月以上五年以下有期徒刑。
施用第二級毒品者，處三年以下有期徒刑。


司法院資訊處製作；財團法人民間司法改革基金會備份。
